【裁判字號】    92,易,1701
【裁判日期】    920722
【裁判案由】    詐欺
【裁判全文】
臺灣高雄地方法院刑事判決                        九十二年度易字第一七０一號
    公  訴  人  臺灣高雄地方法院檢察署檢察官
    被      告  乙○○
右列被告因詐欺案件，經檢察官聲請簡易判決處刑（九十二年度偵字第四一一０號、
第六二一三號）暨移
）而簽移本院改依通常程序審理，本院判決如左：
    主      文
本件公訴不受理。
    理      由
一、按已經提起公訴或自訴之案件，在同一法院重行起訴者，應諭知不受理之判決，
    刑事訴訟法第三百零三條第二款定有明文。次按，連續犯或牽連犯之行為業經就
    一部分起訴者，依審判不可分之原則，其起訴效力及於全部，不能就其他部分，
    另案再行起訴。如其他部分在同一法院重行起訴時，則應依刑事訴訟法第三百零
    三條第二款，就後繫屬之案件諭知不受理之判決（最高法院八十六年度臺上字第
    一六四七號判決參照）。末按聲請簡易判決處刑者，其聲請與起訴有同一之效力
    ，刑事訴訟法第四百五十一條第三項亦有明定。
二、公訴意旨略以：(一)被告乙○○明知綽號「阿嘉」與綽號「小仔」等姓名年籍不詳
    成年男子信用不好且欲使用其身分從事詐騙行為，然因「阿嘉」表示願意以「承
    租位於高雄市○○區○○街一二一號二樓供乙○○居住，且提供每月新台幣（下
    同）六千元零用金供其花用」之代價，向乙○○借用其所有之國民身分證，乙○○遂於九十一年四月間，將其所有之國民身分證交予「阿嘉」使用，使「阿嘉」
    得以利用上開身分證，冒用「乙○○」名義申請支票，從事詐騙行為。乙○○、
    「阿嘉」、「小仔」遂意圖為自己不法之所有，基於詐欺取財之犯意聯絡與概括
    犯意，連續為左列行為：
  1.「阿嘉」以「乙○○」名義，夥同「小仔」，於九十一年七月二十日，至鍾文元
    所經營位於高雄縣大社鄉○○路五七之二號「好朋友自助餐店」，佯稱欲以七十
    萬元受讓上開店面，致使鍾文元陷於錯誤，而於同年八月二日，與被告乙○○、
    「阿嘉」與「小仔」至石繼志律師事務所，以乙○○名義簽訂「轉讓契約書」，
    隨後被告乙○○即開立聯邦商業銀行九如分行為付款人之支票三張（面額：三十
    萬元，支票號碼：ＵＡ0000000號，發票日九十一年八月五日；面額二十
    萬元，支票號碼：ＵＡ0000000，發票日：九十一年八月三十一日；面額
    ：二十萬元，支票號碼：ＵＡ0000000號，發票日：九十一年十二月三十
    一日），作為支付價金之方法，嗣於同年十一月十一日，鍾文元經肉販朋友告知
    ，且於同年十二月三十一日，將上開面額二十萬元支票（支票號碼：ＵＡ000
    0000）向銀行提示而不獲兌現，鍾文元始知受騙。
  2.「阿嘉」以「乙○○」名義，於九十一年九月中旬起至十一月六日止，連續八次
    向丙○○所經營位於屏東縣內埔鄉○○村○○路二八一之一號「升元成食品工廠
    」，佯稱欲訂購甲等油、香油、豆瓣、粗辣椒、特油膏、辣豆瓣等物（合計共價
    值八萬六千六百元），致使丙○○陷於錯誤，而將「阿嘉」所訂購之上開物品送
    往位於高雄縣大社鄉○○路五七之二號之「好朋友便當工廠」，交付與「阿嘉」
    ，隨後「阿嘉」即分別開立「乙○○」名義之支票二張（開戶銀行：高雄區中小
    企業銀行，面額一萬三千一百元，支票號碼：ＨＣ0000000，發票日：九
    十一年十一月十日）、（開戶銀行：高雄區中小企業銀行，面額：四萬七千八百
    五十元，支票號碼：ＨＣ0000000，發票日：九十一年十一月三十日），
    「阿嘉」因此詐得價值八萬餘元之財物得逞，嗣因丙○○屆期提示上開支票均未
    獲兌現，且經多次催討，「乙○○」均避不見面，始知受騙。
  3.「阿嘉」於九十一年十一月三日十三時許，以「乙○○」名義，向甲○○佯稱欲
    訂購蝦米一百零六箱（每箱三十台斤，總價十五萬九千元），致使甲○○陷於錯
    誤而將上開蝦米運送至位於高雄縣大社鄉○○路五七之二號之「好朋友自助餐店
    」，交付與自稱「乙○○」之「阿嘉」，隨後「阿嘉」即以「乙○○」名義，開
    立乙○○為發票人，面額十五萬九千元支票（開戶銀行：聯邦商業銀行九如分行
    ，帳號：00000000─一，支票號碼：ＵＡ0000000，發票日：九
    十一年十一月十日）一張作為支付價金方法，「阿嘉」因此詐得相當於十五萬九
    千元之財物得逞。嗣於同年十一月十日，甲○○向臺灣銀行苓雅分行提示而未獲
    兌現，甲○○至此始知受騙。因認被告乙○○涉有刑法第三百三十九條第一項之
    詐欺罪嫌。
三、經查，本件被告乙○○自民國九十一年十月起至同年十一月十日止陸續向華倫食
    品行購買食品及調味料等貨物，並簽發支票作為支付，惟事後被告乙○○所簽發
    之三張支票均因存款不足無法兌現，金額共計七十一萬六千五百八十五元，經華
    倫食品行於九十一年十二月十八日向台灣台南地方法院提出自訴，認為被告乙○○涉犯刑法第三百三十九條第一項詐欺罪嫌，此有台灣高等法院被告全國前案紀
    錄表及自訴狀各一份在卷可稽，本件被告乙○○經台灣高雄地方法院檢察署檢察
    官聲請簡易判決處刑之犯罪事實，亦係自九十一年八月二日起至同年十一月三日
    止，以簽發支票支付價金之方式，詐取財物，本案犯罪事實與前揭台灣台南地方
    法院九十一年度自字第三九九號案件之有連續犯之裁判上一罪關係，而為同一案
    件，依審判不可分之原則，本件就被告涉犯刑法詐欺罪之犯行，台灣高雄地方法
    院檢察署檢察官重行向本院提起簡易判決，依上開說明，本件爰不經言詞辯論，
    逕為諭知不受理之判決。
四、至於檢察官另以：臺灣板橋地方法院檢察署九十二年度偵緝字第五六五號案件與
    本件有裁判上一罪關係，請求本院併予審理等語，惟本件應諭知不受理之判決，
    既如前述，檢察官所請併辦部分，本院自難併予審酌，應由檢察官另行辦理，亦
    此敘明。
據上論斷，應依刑事訴訟法第四百五十二條、第三百零三條第二款、第三百零七條，
判決如主文。
中      華      民      國    九十二    年      七      月     二十二   日
                                      臺灣高雄地方法院刑事庭
                                          法  官  廖建瑜
右正本證明與原本無異。
如不服本判決，應於判決送達後十日內，向本院提出上訴狀。
                                          書記官  王翌翔
中      華      民      國    九十二    年      七      月     二十二   日


司法院資訊處製作；財團法人民間司法改革基金會備份。
